【裁判字號】    89,易,288
【裁判日期】    890406
【裁判案由】    毀損等
【裁判全文】
臺灣板橋地方法院刑事判決                          八十九年度易字第二八八號
    公  訴  人  臺灣板橋地方法院檢察署檢察官
    被      告  丁○○
右列被告因毀損等案件，經檢察官提起公訴（八十九年度偵字第一九四０一號），本
院判決如左：
    主  文
丁○○以加害身體之事，恐嚇他人致生危害於安全，處拘役貳拾日，如易科罰金，以
佰元折算壹日。又損壞他人之門鎖，足以生損害於他人，處罰金壹仟元，如易服勞
役，以佰元折算壹日。
    事  實
一、丁○○欲追求甲○○未獲芳心，竟於民國八十七年十月間某日，在台北縣永和市
    ○○路五十八巷四號五樓甲○○之男友戊○住處，以加害身體之事，恫嚇戊○稱
    如果再跟甲○○在一起，要帶槍來傷害等語，致戊○心生畏懼，足生危害於其安
    全。又甲○○之哥哥乙○○因甲○○數日未打電話回家報平安，於八十八年四月
    二十三日晚上電請丁○○去探視甲○○之現況，丁○○遂於次日即四月二十四日
    清晨打電話給甲○○，並由甲○○接聽，甲○○於電話中叫丁○○不要過來，就
    算過來也不開門等語，丁○○既獲知甲○○之現況，詎仍於八十八年四月二十四
    日九時許，前往上址之戊○住處敲門並猛踹大門，甲○○及戊○堅不開門，丁○○竟基於毀損之故意，委請不知情（無毀損故意）之鎖匠丙○○開鎖，因無法打
    開而使用鐵撬破壞該址之門鎖，足生損害於戊○，戊○隨即報警處理。
二、案經戊○訴由台北縣警察局永和分局報請台灣板橋地方法院檢察署檢察官偵查起
    訴。
    理  由
一、訊據被告丁○○固承認於八十七年十月間曾在戊○之住處與戊○發生爭吵，及於
    八十八年四月二十四日請鎖匠至戊○住處開鎖，惟否認有恐嚇及毀損之犯行，辯
    稱當時（指八十七年十月間某日）在戊○住處有爭吵，但沒有恐嚇，又伊是擔心
    女朋友的安全，而且是甲○○的哥哥請伊過去看，伊是為了救人，所以找鎖匠來
    開門云云。然查右揭事實，業據告訴人戊○於警訊及偵審中指述綦詳，並有證人
    甲○○及丙○○於偵查中及本院審理時證述明確，雖證人乙○○於警訊中證稱於
    八十八年四月二十三日晚上打電話給被告，因其連絡不上甲○○，所以請被告跑
    一趟去看林女有無出狀況等語，惟證人甲○○於警訊時證稱八十八年四月二十四
    日清晨，被告打電話給伊，伊叫他不要來騷擾伊，他說他馬上要過來，伊叫他不
    要來，來了也不開門，後來他來了按電鈴伊不開門，當時戊○也在該址等語（見
    偵查卷第二十二頁），另於本院審理時結證被告當天（指八十八年四月二十四日
    ）有打電話給伊，伊說伊不會開門，後來被告又叫鎖匠來開鎖等語（參本院八十
    九年三月一日訊問筆錄），是甲○○之兄乙○○縱有委請被告去看甲○○，惟甲○○既已於電話中表明請被告不要騷擾伊，且無其他明顯狀況足認甲○○已發生
    危難，被告自不得以此為由，遽僱請鎖匠破壞戊○住處之門鎖，況被告若認甲○○有危險，理應立即報警處理，何以於八十八年四月二十三日晚上即受乙○○之
    委託，卻迨於翌日九時許始至甲○○之居處強以破壞門鎖方式，以圖進入該處所
    ，亦與常情有違，是被告前開所辯，尚難採信。本件事證已臻明確，被告之犯行
    堪予認定。
二、核被告所為，係犯刑法第三百零五條之恐嚇危害安全罪及同法第三百五十四條之
    之毀損罪。被告利用他人（丙○○）無故意之行為，以遂行其毀損他人門鎖之犯
    罪，為間接正犯。其所犯上開二罪，犯意各別，行為互異，應分論併罰。爰審酌
    被告犯罪之動機、目的、手段、智識程度、所生危害及犯罪後之態度等一切情狀
    ，分別量處如主文所示之刑，並分別諭知易服勞役、易科罰金之折算標準。
據上論斷，應依刑事訴訟法第二百九十九條第一項前段，刑法第三百零五條、第三百
五十四條、第四十一條、第四十二條第二項，罰金罰鍰提高標準條例第一條前段、第
二條，判決如主文。
本案經檢察官郭學廉到庭執行職務。
中      華      民      國      八十九      年    四    月    六      日
                                  臺灣板橋地方法院刑事第三庭
                                          法  官  李  幼  妃
右正本證明與原本無異。
如不服本判決，應於判決送達後十日內，向本院提出上訴狀。
                                          書記官  強  梅  芳
中      華      民      國      八十九      年    四    月    六      日
附錄本案論罪科刑法條全文
刑法第三百零五條
以加害生命、身體、自由、名譽、財產之事恐嚇他人，致生危害於安全者，處二年以
下有期徒刑、拘役或三百元以下罰金。
刑法第三百五十四條
毀棄、損壞前二條以外之他人之物或致令不堪用，足以生損害於公眾或他人者，處二
年以下有期徒刑、拘役或五百元以下罰金。


司法院資訊處製作；財團法人民間司法改革基金會備份。
